臺灣板橋地方法院刑事判決　　　　　　　96年度易字第1541號
公　訴　人　臺灣板橋地方法院檢察署檢察官
被　　　告　乙○○
　　　　　　　　　　(現因另案於臺灣臺北監獄臺北分監執行)
上列被告因竊盜等案件，經檢察官提起公訴（九十六年度偵字第
一一七四一號），被告就被訴事實為有罪陳述，本院改行簡式審
判程序審理，判決如下：
    主  文
乙○○竊盜，累犯，處有期徒刑伍月，扣案之機車鑰匙壹把，沒
收之；又行使變造中華民國交通部製發汽車駕駛執照，足以生損
害於公眾及他人，累犯，處有期徒刑月，扣案中華民國交通部
製發汽車駕駛執照上乙○○之照片壹幀，沒收之；又故買贓物，
累犯，處有期徒刑月。應執行有期徒刑拾月，扣案之機車鑰匙
壹把、中華民國交通部製發汽車駕駛執照上乙○○之照片壹幀，
均沒收之。
    事  實
一、乙○○前於民國九十二年六月間因竊盜案件，經本院以九十
    一年度易字第三○四七號判決判處有期徒刑二年六月，執行
    至九十四年八月二十三日假釋付保護管束，於九十五年一月
    十六日，假釋期滿執行完畢。猶不知悔改，復意圖為自己不
    法之所有，於九十六年五月十四日凌晨零時許，在臺北縣土
    城市○○路十號前，以自備之機車鑰匙，竊取甲○○停放於
    路旁之車號Ｐ九五－四一八號機車，得手後供己騎乘之用；
    乙○○另於九十五年十二月間因施用毒品案件經本院判決確
    定未到案執行而遭通緝，為逃避警方之查緝，並掩飾身分，
    乃基於共同偽造特種文書之犯意聯絡，於九十六年三月底至
    四月間之某日，在臺北縣三峽鎮某山區，將其照片交予真實
    姓名年籍不詳，綽號「阿倫」之成年男子，委由「阿倫」變
    造中華民國交通部製發汽車駕駛執照（下稱駕駛執照），俟
    於交付照片後之一週左右，乙○○再於上揭地點，以新臺幣
    三千元之代價，故買上貼有其照片為黃炯勳所有先前於九十
    六年三月十八日在臺北縣三峽鎮醒心橋旁遭竊已變造完成之
    駕駛執照（起訴書誤載為身分證）一張；嗣於九十六年五月
    十七日下午五時許，乙○○與不知情之王宜豐相約出外購物
    ，乙○○騎乘上開竊得之機車搭載王宜豐，行經臺北縣板橋
    市○○○街八十巷口時，為巡邏警員查獲，乙○○為圖脫免
    罪責出示上揭變造之駕駛執照而行使，足生損害於交通監理
    機關對於駕駛執照管理之正確性及黃炯勳，惟警查證後識破
    ，始查知上情，並扣得乙○○所有供犯罪所用之機車鑰匙一
    支、上貼有乙○○照片變造之駕駛執照一張等物。
二、案經黃炯勳訴請臺北縣政府警察局板橋分局移送臺灣板橋地
    方法院檢察署檢察官偵查起訴，本院改行簡易判決處刑。
    理  由
一、訊據被告乙○○對於上揭竊盜、行使變造駕駛執照及故買贓
    物等犯行均坦承不諱，且有告訴人黃炯勳於警詢及本院審理
    中之證詞及被害人甲○○於警詢之指述足稽，復有贓證物認
    領保管單、車輛尋獲電腦輸入單可證，並有扣案之機車鑰匙
    一支、已變造完成之駕駛執照一張可資佐證，被告之自白與
    事實相符，本件事證明確，被告之犯行堪以認定，應依法論
    科。
二、按駕駛執照為駕駛汽車之許可憑證，由駕駛人向公路監理機
    關申請登記，考驗及格後發給之，為道路交通安全規則第五
    十條第一項所明定，故汽車駕駛執照為刑法第二百十二條所
    規定之特許證；又被告將其照片換貼在黃炯勳失竊之駕駛執
    照上以變造駕駛執照並行使，自足生損害於交通監理機關對
    於駕駛執照管理之正確性及黃炯勳。核被告所為係犯刑法第
    三百二十條第一項之竊盜罪、第二百十六條、第二百十二條
    之行使變造特種文書罪、第三百四十九條第二項之故買贓物
    罪。被告變造駕駛執照後進而行使，變造低度之行為為行使
    之高度行為所吸收，不另論罪。所犯竊盜罪、行使變造特種
    文書罪及故買贓物等罪，犯意各別，行為互殊，應予分論併
    罰。被告前於九十二年六月間因竊盜案件，經本院以九十一
    年度易字第三○四七號判決判處有期徒刑二年六月，執行至
    九十四年八月二十三日假釋付保護管束，於九十五年一月十
    六日，假釋期滿執行完畢，此有臺灣高等法院被告前案紀錄
    表在卷足稽，其前受有期徒刑執行完畢，於五年內再故意犯
    本件最重本刑為有期徒刑以上之罪，為累犯，應依刑法第四
    十七條第一項之規定加重其刑。爰審酌被告之素行不良、所
    為已經損害他人財產安全，並造成駕駛執照所有人及交通監
    理機關對駕駛人管理正確性之損失及被告犯罪之知識程度、
    目的、手段，犯後坦承犯行態度良好，已有悔改之意等一切
    情狀，分別量處如主文所示之刑，以示懲儆，並定其應執行
    刑。末查，扣案之機車鑰匙一把、黃炯勳駕駛執照上被告照
    片一幀，均係被告所有供犯罪所用之物，業據被告供明在卷
    ，應依刑法第三十八條第一項第二款之規定宣告沒收。
據上論斷，應依刑事訴訟法第二百七十三條之一第一項、第二百
九十九條第一項前段，刑法第三百二十條第一項、第二百十六條
、第二百十二條、第三百四十九條第二項、第四十七條第一項、
第五十一條第五款、第三十八條第一項第二款，刑法施行法第一
條之一，判決如主文。
本案經檢察官朱立豪到庭執行職務。
中　　華　　民　　國　　96　　年　　7 　　月　　13　　日
                    臺灣板橋地方法院刑事第十八庭
                                 法　官 王綽光
以上正本證明與原本無異
如不服本判決應於送達後10日內向本院提出上訴狀
                                書記官　許清秋
中　　華　　民　　國　　96　　年　　7 　　月　　16　　日
附錄本案論罪科刑法條全文：
中華民國刑法第212條
（偽造變造特種文書罪）
偽造、變造護照、旅券、免許證、特許證及關於品行、能力服務
或其他相類之證書、介紹書，足以生損害於公眾或他人者，處1
年以下有期徒刑、拘役或3百元以下罰金。
中華民國刑法第216條
（行使偽造變造或登載不實之文書罪）
行使第210條至第215條之文書者，依偽造、變造文書或登載不實
事項或使登載不實事項之規定處斷。
中華民國刑法第320條
（普通竊盜罪、竊佔罪）
意圖為自己或第三人不法之所有，而竊取他人之動產者，為竊盜
罪，處5年以下有期徒刑、拘役或5百元以下罰金。
意圖為自己或第三人不法之利益，而竊佔他人之不動產者，依前
項之規定處斷。
前二項之未遂犯罰之。
中華民國刑法第349條
（普通贓物罪）
收受贓物者，處 3 年以下有期徒刑、拘役或 5 百元以下罰金。
搬運、寄藏、故買贓物或為牙保者，處5年以下有期徒刑、拘役
或科或併科1千元以下罰金。
因贓物變得之財物，以贓物論。
